---
title: 2º Experimento utilizando Regressão logística e features de contratos associados
  a obras
output: html_document
editor_options: 
  chunk_output_type: console
---

```{r setup, include=FALSE}
knitr::opts_chunk$set(warning = FALSE, message = FALSE, echo=FALSE)
```

```{r}
library(here)
library(tidyverse)
library(caret)
library(DT)
theme_set(theme_bw())
```

```{r echo=FALSE}
source(here("lib/tipologias.R"))
source(here("lib/medidas_avaliacao.R"))
```

```{r echo=FALSE}
## Caso a consulta que retorna as tipologias não tiver sido executada ainda
## dados_contratos <- tipologias_contratos_obras(ano_inicial, ano_final)
contratos_obras <- read_csv(here("data/tipologias_contratos_obras.csv")) %>% 
    mutate(cd_UGestora = as.character(cd_UGestora),
           dt_Inicio = as.character(dt_Inicio))
```

Para este experimento foi feito um cruzamento dos dados de obras presente no Banco de Obras (TCE-PB) com a base de dados do SAGRES. O objetivo é utilizar os dados de contratos relacionados a obras para o treinamento de um modelo de previsão do status do contrato.

# Modelo Regressão Logística usando dados de Obras e features do SAGRES

A primeira fase deste experimento considera todos os dados de contratos associados a Obras entre os anos de 2014 e 2017. A origem destes anos é obtida nas informações de contrato presentes na base do SAGRES. Um conjunto de features foram geradas considerando informações sobre o contrato mas também informações sobre a empresa até o dia da assinatura do contrato.

Os dados foram divididos em dois subconjuntos: treino (80%) e teste (20%). Existem features que possuem valor NA para algumas observações. Para esta primeira etapa estas observações serão removidas.

```{r}
dados_contratos <- contratos_obras %>% 
    mutate(status = as.factor(status)) %>% 
    na.omit() %>% 
    mutate(descricao_tipo_logradouro = case_when(
        descricao_tipo_logradouro == "RUA" ~ "RUA",
        descricao_tipo_logradouro == "AVENIDA" ~ "AVENIDA",
        descricao_tipo_logradouro == "SITIO" ~ "RURAL",
        descricao_tipo_logradouro == "FAZENDA" ~ "RURAL",
        TRUE ~ "OUTRO"
    ))
```

```{r}
set.seed(175)
train_ids <- createDataPartition(dados_contratos$status, p=0.8, list = FALSE)

treino <- dados_contratos[train_ids,]
teste <- dados_contratos[-train_ids,]
```

Os valores absolutos e relativos das classes de contrato dentro do conjunto de dados estão apresentado a seguir
```{r}
table(dados_contratos$status) %>% as_tibble(.name_repair = 'minimal') %>% datatable(options = list(pageLength = 5, dom = 't'), class = 'cell-border stripe', rownames = FALSE, colnames = c("Classe", "Número de observações"))

prop.table(table(dados_contratos$status)) %>% as_tibble(.name_repair = 'minimal') %>% datatable(options = list(pageLength = 5, dom = 't'), class = 'cell-border stripe', rownames = FALSE, colnames = c("Classe", "Porcentagem"))
```

O modelo foi treinado utilizando apenas os dados de treino, aplicando o método glm e usando cross-validation.

```{r}
params_preproc <- preProcess(treino, method = c("nzv", "YeoJohnson"))
treino_transformado <- predict(params_preproc, treino)
```

```{r results='hide'}
train_ctrl <- trainControl(method = "repeatedcv", 
                     number = 5, 
                     repeats = 10, 
                     verboseIter = TRUE)

model_glm <- caret::train(status ~ ., 
                          treino_transformado %>% select(-c(cd_UGestora, nu_Contrato, 
                                               nu_CPFCNPJ, dt_Inicio)),
                          method='glm', 
                          family=binomial(), 
                          trControl = train_ctrl)
model_glm
```

A avaliação do modelo é feita utilizando os dados de teste, que correspondem a 20% dos dados originais e não foram utilizados durante o treinamento do modelo.

```{r}
teste_transformado <- predict(params_preproc, teste)
```


```{r}
predicao <- predict(model_glm, teste_transformado %>% select(-c(cd_UGestora, nu_Contrato, 
                                               nu_CPFCNPJ, dt_Inicio)), type = "raw")

prob_positiva <- predict(model_glm, teste_transformado %>% select(-c(cd_UGestora, nu_Contrato, 
                                               nu_CPFCNPJ, dt_Inicio)), type = "prob")[[2]]


teste_transformado$predicao <- predicao
teste_transformado$prob <- prob_positiva
```

```{r}
teste_predicted <- teste_transformado %>%
    arrange(desc(prob)) %>% 
    tibble::rowid_to_column(var = "position")
```

As métricas utilizadas são F1, AUC (área sob a curva), precision, recall, apresentadas, respectivamente, a seguir

```{r}
f1_pred <- f1(teste_predicted, "predicao", "status")
auc_pred <- auc_metric(teste_predicted %>% mutate(predicao = as.numeric(predicao)), "predicao", "status")
precision_pred <- precision(teste_predicted, "predicao", "status")
recall_pred <- recall(teste_predicted, "predicao", "status")
ndcg_pred <- ndcg(teste_predicted, "position", "status")
```

A matriz de confusão e outras métricas é a seguinte
```{r}
confusionMatrix(teste_predicted$predicao, teste_predicted$status, positive = "1")
```

### Avaliação

A avaliação dos modelos treinados com relação as métricas pode ser observada na tabela a seguir.

```{r}
avaliacao <- data.frame(modelo = c("Regressão Logística (2014-2017)"), 
                         f1 = c(f1_pred), 
                         auc = c(auc_pred),
                         precision = c(precision_pred),
                         recall = c(recall_pred),
                         ndcg = c(ndcg_pred),
                         stringsAsFactors = FALSE) %>% 
    mutate(f1 = round(f1, 5),
           auc = round(auc, 5),
           ndcg = round(ndcg, 5))

saveRDS(avaliacao, here("data/evaluation_logreg.rds"))

datatable(
  avaliacao, options = list(pageLength = 5, dom = 't'), class = 'cell-border stripe', rownames = FALSE
)
```

### Importância das features

Para a avaliação das features mais relevantes para o modelo foi adotada a função varImp fornecida pelo pacote caret.

```{r}
features <- varImp(model_glm)

features
```
