---
title: "Distribuição dos valores de contratos"
output: html_document
---

```{r setup, include=FALSE}
knitr::opts_chunk$set(
  echo = FALSE,
  warning = FALSE,
  message = FALSE,
  fig.align = 'center',
  fig.width = 7)
```
<style> .html-widget { margin: auto; } </style>

```{r}
library(tidyverse)
library(RMySQL)
library(plotly)
library(here)
options(scipen = 999)

theme_set(theme_minimal())
```

```{r}
source(here("lib/sagres/load_fornecedores_pagamentos.R"))
```

## Objetivo

O objetivo desta análise é entender sobre a distribuição de valores dos contratos presentes na base de dados do SAGRES. 

#### Contratos
A visualização a seguir considera todos os contratos firmados entre fornecedores e Administração Pública ligada aos municípios do Estado da Paraíba.

```{r}
contratos <- carrega_contratos(ano_inicial = 2011, ano_final = 2014)
```

```{r}
contratos %>% 
    plot_ly(x = ~vl_TotalContrato, type = "histogram") %>% 
    config(displayModeBar = F) %>% 
    layout(title = 'Distribuição dos contratos',
           xaxis = list(title = "Valor total do Contrato"),
           yaxis = list(title = "Número de contratos"),
           margin = list(t = 40))
```

Pela visualização acima é difícil perceber a distribuição uma vez que existem valores muito altos para alguns contratos.

As medidas estatísticas relacionadas ao valor dos contratos são apresentadas a seguir
```{r}
summary(contratos$vl_TotalContrato)
```


