---
title: "1º Experimento utilizando Regressão logística e features de contratos"
output: html_document
---

```{r}
library(here)
library(tidyverse)
library(unbalanced)
library(caret)
```

```{r}
source(here("lib/sagres/load_fornecedores_pagamentos.R"))
source(here("lib/tipologias.R"))
source(here("lib/medidas_avaliacao.R"))
source(here("lib/gabaritos/carrega_gabarito_empresas.R"))

ano_inicial <- 2011
ano_final <- 2014
```

# Modelo Regressão Logística usando features do SAGRES

As features usadas neste modelo são: total pago à empresa, total de municípios que a empresa forneceu, tipo de licitação mais comum para a empresa. Essas features foram geradas considerando os anos entre 2011 e 2014 (intervalo fechado).

O gabarito para determinar se uma empresa é suspeita ou não é determinado pela presença desta empresa no CEIS com uma data de início de sanção entre os anos de 2015 e 2016 (intervalo fechado).

### Importando dados

```{r}
contratos <- carrega_contratos(ano_inicial, ano_final)

cnpjs <- c(as.numeric(contratos$nu_CPFCNPJ) %>% na.omit())

#features <- tipologias_contratos_gerais(ano_inicial, ano_final, cnpjs)
features <- tipologias_contratos_gerais(ano_inicial, ano_final)
```

### Cruzando dados com o gabarito

Cada observação nos dados se refere a um contrato, portanto podem existir observações repetidas para um mesmo fornecedor.
```{r}
dados <- contratos %>% 
  select(nu_CPFCNPJ) %>% 
  left_join(features, by =  c("nu_CPFCNPJ" = "cd_Credor")) %>% 
  filter(!is.na(n_municipios))

dados <- carrega_gabarito_empresas(dados, "nu_CPFCNPJ")
```

### Configurações do treinamento

```{r}
set.seed(175)
train_ids <- createDataPartition(dados$status, p=0.8, list = FALSE)

treino <- dados[train_ids,]
teste <- dados[-train_ids,]

balance <- ubBalance(treino, treino$status, type = "ubOver", positive = 1, k = 50, verbose = TRUE)

treino_oversampled <- balance$X
```

```{r}
ctrl <- trainControl(method = "repeatedcv", 
                     number = 5, 
                     repeats = 10, 
                     verboseIter = TRUE)

model_glm <- caret::train(status ~ n_municipios + total_ganho + top_tp_Licitacao, 
                          treino_oversampled, method='glm', trControl = ctrl)

model_glm

```

### Avaliação do modelo

```{r}
predicao <- predict(model_glm, teste)

teste$predicao <- ifelse(predicao == 0, 0, 1)
teste$status <- ifelse(teste$status == 0, 0, 1)

f1(teste, "predicao", "status")
auc_metric(teste, "predicao", "status")
```
